# 请教陈版，子公司资本公积弥补亏损在合并报表处理的问题。

提问人：shakavsmu 时间：2016-11-23 12:13:02
陈版好： 现有子公司在会计期间以资本公积弥补了亏损，弥补后子公司未分配利润变为 0 ，那么在合并层面，是否会导致合并未分配利润的变动？模拟权益法该如何编制抵消分录呢？

回答人：chenyiwei
在合并报表层面，子公司的权益内部结转事项应予以恢复，即子公司的权益项目应恢复到其最初形成时的来源项目列示。

提问人：shakavsmu 时间：2016-11-24 23:36:24
不视作 抱歉

回答人：chenyiwei
合并报表层面的实收资本和资本公积应体现母公司股东对合并主体的资本性投入金额。子公司以未分配利润转增资本或转入资本公积，不代表合并主体从母公司股东获得的资本性投入，也不影响不同类型股东在子公司净资产中所享有的绝对份额和相对比例。